臺灣臺北地方法院刑事判決
111年度易字第449號
公  訴  人  臺灣臺北地方檢察署檢察官
被      告  許紫鈞



選任辯護人  劉薰蕙律師
上列被告因妨害名譽案件，經檢察官提起公訴（111年度偵字第1
0293號），本院判決如下：
    主  文
本件公訴不受理。
    理  由
一、公訴意旨略以：被告許紫鈞因感情問題與當時男友之前女友
    即告訴人陳宥融發生爭執後，竟心生不滿，意圖散布於眾，
    基於妨害名譽之犯意，於民國111年1月2日凌晨5時7分許，
    在不特定多數人得以共見共聞之社群網站Dcard感情板匿名
    發表文章標題：「小心恐怖情人外表越清純的越恐怖」，內
    容為：「即便事情過了一段時間但身為身旁的人很替朋友打
    抱不平。朋友患有先天性的憂鬱症，即便不是自己的錯也會
    對事情造成愧疚感。他的前任是高中學校的學姊，在學校的
    時候學姐會每天跑到朋友班上去，放學也要等他放學一起走
    ，還會像媽媽般一樣一直盯著他，管的範圍也誇張到，什麼
    東西沒交都要管，社交帳號也都讓學姐看，結果分手一段時
    間，朋友的狀況也不好。原本好聚好散的事情，那個學姊卻
    突然把人家帳號搞爆，ig密碼換掉，直到現在那個帳號依舊
    拿不回來，還跑回高中去跟教官告狀什麼的，搞別人心態，
    身為旁觀者的我直接白眼翻到底欸...，後來也有聽說那個
    學姐為了求復合甚至提出可以把身體交給對方，他們可以從
    肉體慢慢開始，重新來過。我覺得就算他們在一起的時間，
    女生都會趁家人不在的時候偷偷帶回家做，即便做了上百次
    ，但也不至於那麼不潔身自愛吧...後來也有聽說他們有約
    要談帳號的時候，結果談一談談到床上也沒復合。後來男生
    也交了一個真心相愛的女友，但學姐也會開小帳偷偷追男生
    ，然後發一些會讓對方感覺愧疚的東西之類的，也因為種種
    原因，導致男方的女友時常自卑，難過，也變得看得起來悶
    悶不樂的，甚至瘦了快10公斤，雙方的感情也越來越多爭吵
    ...真的替他們感到難過。也希望之後有男生遇到這個x北教
    語x系陳x融學姊能夠多加避免，以免後患。祝各位新年快樂
    」等足以生損害告訴人名譽及社會評價之言論，供不特定人
    上網觀覽云云。因認被告前開所為，係犯刑法第310條第2項
    之加重誹謗罪嫌等語。
二、按告訴乃論之罪，告訴人於第一審辯論終結前得撤回其告訴
    ，又告訴經撤回者，應諭知不受理之判決；又前開不受理判
    決得不經言詞辯論為之，刑事訴訟法第238條第1項、第303
    條第3款、第307條分別定有明文。
三、經查，本案告訴人告訴被告妨害名譽案件，公訴意旨認被告
    係觸犯刑法第310條第2項之加重誹謗罪，依同法第314條之
    規定，須告訴乃論。茲據告訴人具狀撤回對被告之告訴，有
    刑事撤回告訴狀附卷可考，揆諸首開說明，爰不經言詞辯論
    ，逕為不受理之諭知。
據上論斷，應依刑事訴訟法第303條第3款、第307條，判決如主
文。
中　　華　　民　　國　　111 　年　　9 　　月　　12　　日
　　　　　　　　　刑事第八庭    法　官　許凱傑
上正本證明與原本無異。 
如不服本判決應於收受送達後20日內向本院提出上訴書狀，並應
敘述具體理由；其未敘述上訴理由者，應於上訴期間屆滿後20日
內向本院補提理由書（均須按他造當事人之人數附繕本）「切勿
逕送上級法院」。告訴人或被害人如對於本判決不服者，應具備
理由請求檢察官上訴，其上訴期間之計算係以檢察官收受判決正
本之日期為準。 因疫情而遲誤不變期間，得向法院聲請回復原
狀。
                                書記官  許翠燕
中　　華　　民　　國　　111 　年　　9 　　月　　13　　日